Minutes et répertoires du notaire Jean VINGTAIN, 3 septembre 1798 - 29 avril 1822 (étude V)
Archives nationales
- Répertoire(s) de Jean VINGTAIN, 3 septembre 1798 - 18 mai 1822; MC/RE/V/11 - MC/RE/V/15
  - Répertoire. an XIV, frimaire - 1812, 3 avril, 20 frimaire an XIV (11 décembre 1805) - 3 avril 1812; MC/RE/V/12
    - Inventaire après décès de Jean-Baptiste Sauvage, rue des Prêtres, au coin de la place des trois Maries., 14 décembre 1807
      inventaire après décès; Prêtres (rue des); Trois-Maries (place des); Sauvage, Jean-Baptiste
    - Inventaire après décès d'Augustin-Jean-François Chaillon de Joinville., 15 décembre 1807
      inventaire après décès; Chaillon de Joinville, Augustin-Jean-François
    - Inventaire après décès de Françoise Rolland, veuve de Jean Souliard., 19 décembre 1807
      inventaire après décès; Rolland, Françoise; Souliard, Jean
    - Inventaire après interdiction de Joachim-Frédéric Schuler, demeurant rue de Richelieu, hôtel Menard., 21 décembre 1807
      inventaire; Richelieu (rue de); Ménars (hôtel de); Schuler, Joachim Frédéric
    - Inventaire après décès de François Leigonye., 30 décembre 1807
      inventaire après décès; Leigonye, François
    - Vente par le général Jean Lannes et Louise Antoinette Scholastique Gueheneuc, son épouse, demeurant rue Saint-Dominique Grenelle, n° 103 à Frédéric Henry Walther, général de division, colonel des grenadiers à cheval de la garde impériale, grand cordon de la Légion d'honneur, commandeur de l'ordre de la Couronne de fer, demeurant quai Voltaire, n° 1, de l'hôtel occupé par le généréal Lannes appelé hôtel de Kinsky., 28 janvier 1808
      Attention: l'original de l'acte est manquant.
      Précisions sur les fonctions: général de division (Armée); général (Armée)
      acte de vente; Voltaire (quai); Saint-Dominique (rue); Walther, Frédéric Henri (1761-1813); Lannes, Jean (1769-1809); Guéhéneuc, Louise Antoinette Scholastique (1782-1856); officier général
    - Inventaire après décès de Marie-Angélique Flobert, épouse séparée de biens de Jacques Noël, demeurant rue du Marché Saint-Jean, n° 4., 3 février 1808
      inventaire après décès; Marché-Saint-Jean (place du); Flobert, Marie-Angélique; Noël, Jacques
    - Inventaire après décès de Marie-Madeleine Mayès de la Villatelle, veuve de Sébastien de Dechateaubodeau., 6 février 1808
      inventaire après décès; Mayès, Marie-Madeleine; Dechateaubodeau, Sébastien
    - Inventaire après décès d'Edmé Robert, marchand de vins, rue de la Tixeranderie, n° 83., 15 février 1808
      inventaire après décès; Tixeranderie (rue de la); Robert, Edmé; commerçant
    - Inventaire après décès de Marie-Madeleine Saugé, veuve en 1ères noces de Noël Houblou, et veuve en 2ème noces de Nicolas Lemire, demeurant de son vivant rue d'Avignon, n° 6., 19 février 1808
      inventaire après décès; Avignon (rue d'); Saugé, Marie-Madeleine; Lemire, Nicolas; Houblou, Noël
    - Inventaire après décès de Geneviève-Rosalie Bénard, épouse de François Noël, marchand de vins, rue du Faubourg Saint-Denis., 19 février 1808
      inventaire après décès; Faubourg-Saint-Denis (rue du); Bénard, Geneviève-Rosalie; Noël, François; commerçant
    - Inventaire après décès de Françoise-Jeanne-Louise Truchet, épouse de Joseph Arnauld, rue des Barres, n° 30., 3 mars 1808
      inventaire après décès; Barres (rue des); Truchet, Françoise-Jeanne-Louise; Arnauld, Joseph
    - Inventaire après décès de Jean-Bernard-Simon Dubrulle, demeurant quai des Ormes, n° 22, division de l'Arsenal., 11 mars 1808
      inventaire après décès; Ormes (quai des); Dubrulle, Jean-Bernard-Simon
    - Inventaire après décès de Sara Lafult, épouse d'André-Edmé Thiénot, rue Montorgueil, passage de l'Egalité., 15 mars 1808
      inventaire après décès; Montorgueil (rue); Lafult, Sara; Thiénot, André-Edmé
    - Inventaire après décès d'Anne-Victoire Le Baigne, épouse de Jean-Joseph Midavanne, rue Christine., 21 mars 1808
      inventaire après décès; Christine (rue); Le Baigne, Anne-Victoire; Midavanne, Jean-Joseph
    - Inventaire après décès d'Elisabeth-Louise Pitiou, veuve de Pierre de Mouchy, décédée rue Grenier-sur-l'Eau, n° 7., 12 avril 1808
      inventaire après décès; Grenier-sur-l'Eau (rue); Pitiou, Elisabeth-Louise; Mouchy (de), Pierre
    - Inventaire après décès de Claude-Louis Picart, lieutenant des grenadiers à cheval de la garde impériale., 5 mai 1808
      inventaire après décès; Picart, Claude-Louis
    - Inventaire après décès de Pierre Charpentier, marchand de vins au Petit Charonne., 11 mai 1808
      inventaire après décès; Charonne (ancienne commune); Charpentier, Pierre; commerçant
    - Suite d'un procès verbal du 30 avril 1808. Inventaire après divorce des époux Loison, rue de Seine, n° 14, faubourg Saint-Germain., 14 mai 1808
      inventaire; Saint-Germain (faubourg); Seine (rue de); Loison (Me et Mme)
    - Inventaire après décès de Jean-Louis Sautray., 14 mai 1808
      inventaire après décès; Sautray, Jean-Louis
    - Suite d'un procès verbal du 13 mai 1808. Inventaire après décès de Suzanne Planchard, épouse de François Millon., 28 mai 1808
      inventaire après décès; Planchard, Suzanne; Millon, François
    - Inventaire après décès de Pierre-Marie Meslet Dessable., 31 mai 1808
      inventaire après décès; Meslet Dessable, Pierre-Marie
    - Inventaire après décès d'Adrien-Toussaint Lenoble, rue d'Anjou au Marais, n° 8., 8 juin 1808
      inventaire après décès; Anjou-au-Marais (rue d'); Lenoble, Adrien-Toussaint
    - Inventaire après décès de Philippe Lecourt, employé, demeurant boulevard du Temple, n° 24., 16 juin 1808
      inventaire après décès; Temple (boulevard du); Lecourt, Philippe
    - Inventaire après décès de Claude-Modeste Mongé, rue Saint-Antoine, n° 24., 21 juin 1808
      inventaire après décès; Saint-Antoine (rue); Mongé, Claude-Modeste
    - Inventaire après décès de François-Louis Leblanc de Chatauvillard, demeurant rue Rameau, n° 6., 30 juin 1808
      inventaire après décès; Rameau (rue); Leblanc de Chatauvillard, François-Louis
    - Inventaire après décès de Léonard Russe, peintre en bâtiments, demeurant de son vivant rue de la Coutellerie, n° 9., 2 juillet 1808
      inventaire après décès; Coutellerie (rue de la); Russe, Léonard; peintre; peintre en bâtiment
    - Inventaire après décès de Jean Thévenot, peintre décorateur, demeurant de son vivant rue de Joubert, n° 7., 5 juillet 1808
      inventaire après décès; Joubert (rue); Thévenot, Jean; peintre; décorateur
    - Inventaire après décès de Marie-Jeanne-Claudine Gervais, épouse de Louis-Charles Rouget Beaumont, employé, demeurant rue Vivienne, n° 4., 19 juillet 1808
      inventaire après décès; Vivienne (rue); Gervais, Marie-Jeanne-Claudine; Rouget Beaumont, Louis-Charles
    - Inventaire après décès de Marguerite Roisin, veuve de Pierre-François Lebeau, rue du Monceau Saint-Gervais, n° 7., 26 juillet 1808
      inventaire après décès; Monceau-Saint-Gervais (rue du); Roisin, Marguerite; Lebeau, Pierre-François
    - Inventaire après décès d'Antoine Barreau, rue du Sanhédrin, n° 2., 1er août 1808
      inventaire après décès; Sanhédrin (rue du); Barreau, Antoine
    - Inventaire après décès de Jeanne Cazillac, veuve de Simon Arthur., 4 août 1808
      inventaire après décès; Cazillac, Jeanne; Arthur, Simon
    - Inventaire après décès de Thérèse-Pauline Lahire, épouse de Jacques Lesur, rue des Barres, n° 18., 18 août 1808
      inventaire après décès; Barres (rue des); Lahire, Thérèse-Pauline; Lesur, Jacques
    - Suite d'un procès verbal du 16 août 1808. Inventaire après décès de Marguerite Lemaigre, épouse de Jean Carré, demeurant à la Préfecture, place de l'Hôtel de Ville., 20 août 1808
      inventaire après décès; Hôtel-de-Ville (place de l'); Lemaigre, Marguerite; Carré, Jean
    - Inventaire après décès de Marie Lesueur, veuve en premières noces de Pierre-Joseph Mongenot, et en secondes noces de François Doublet., 27 août 1808
      inventaire après décès; Lesueur, Marie; Doublet, François; Mongenot, Pierre-Joseph
    - Inventaire après décès d'André Guettier, demeurant rue de la Contrescarpe, n° 7., 3 septembre 1808
      inventaire après décès; Contrescarpe (rue de la); Guettier, André
    - Inventaire après décès de François Corbin, rue Saint-Paul, n° 14., 21 septembre 1808
      inventaire après décès; Saint-Paul (rue); Corbin, François
    - Inventaire après décès de Marie Touche Nicaise, place Saint-Jacques-de-la-Boucherie., 30 septembre 1808
      inventaire après décès; Saint-Jacques-la-Boucherie (place); Touche Nicaise, Marie
    - Inventaire après décès de François Hutte, demeurant rue Bleue, n° 19, faubourg Poissonnière., 6 octobre 1808
      inventaire après décès; Bleue (rue); Poissonnière (faubourg); Hutte, François
    - Inventaire après décès de Marie-Gabrielle Dabzac, veuve de Thomas Daloigny., 7 octobre 1808
      inventaire après décès; Dabzac, Marie-Gabrielle; Daloigny, Thomas
    - Inventaire après décès de Jean-Baptiste Villain, décédé à Pontarlier., 16 novembre 1808
      inventaire après décès; Pontarlier (Doubs); Villain, Jean-Baptiste
    - Inventaire après décès d'Antoine-Daniel Picquenot, demeurant de son vivant, quai d'Alençon, n° 15., 30 novembre 1808
      inventaire après décès; Alençon (quai d'); Picquenot, Antoine-Daniel
    - Inventaire après décès de Claude Couniot, marchand chapelier, rue Montmartre, n° 169., 5 décembre 1808
      inventaire après décès; Montmartre (rue); Couniot, Claude; fabricant d'accessoires vestimentaires
    - Inventaire après décès de Pierre Lavirié, garçon charpentier, rue Saint-Paul, n° 47., 4 janvier 1809
      inventaire après décès; Saint-Paul (rue); Lavirié, Pierre; charpentier
    - Inventaire après décès de Marie-Louise-Joséphine Osmont, épouse de Claude-Marcel Bourgeois, demeurant rue de Braque, au coin de la rue Sainte-Avoye., 4 janvier 1809
      inventaire après décès; Braque (rue de); Sainte-Avoie (rue); Osmont, Marie-Louise-Joséphine; Bourgeois, Claude-Marcel
    - Inventaire après décès d'Edmé Béthery, hôtelier, rue du Mail, n° 35., 9 janvier 1809
      inventaire après décès; Mail (rue du); Béthery, Edmé; hôtelier
    - Inventaire après décès d'Armand Payen, rue Neuve Saint-Marc, n° 6., 31 janvier 1809
      inventaire après décès; Neuve-Saint-Marc (rue); Payen, Armand
    - Inventaire après décès de Marie-Madeleine Molière, rue du Cloître Saint-Merry, n° 8., 1er février 1809
      inventaire après décès; Cloître-Saint-Merri (rue du); Molière, Marie-Madeleine
    - Inventaire après décès de Jean Charit, charbonnier, rue de Jarente, n° 10., 17 février 1809
      inventaire après décès; Jarente (rue de); Charit, Jean; charbonnier
    - Inventaire pour parvenir au divorce de Jean-Edmé Bonnard, boulanger, rue Saint-Germain-l'Auxerrois, n° 7., 20 mars 1809
      inventaire; Saint-Germain-l'Auxerrois (rue); Bonnard, Jean-Edmé; boulanger
    - Inventaire après décès de Marie-Adélaïde-Edmée Lepage, épouse de Jean-Jacques Vannier, rue Sainte-Avoye, n° 65., 23 mars 1809
      inventaire après décès; Sainte-Avoie (rue); Lepage, Marie-Adélaïde-Edmée; Vannier, Jean-Jacques
    - Inventaire après décès d'Anne-Christine Porchet, veuve d'Anne-Adrien Boulanger, rue du Faubourg Saint-Antoine., 3 avril 1809
      inventaire après décès; Faubourg-Saint-Antoine (rue du); Porchet, Anne-Christine; Boulanger, Anne-Adrien
    - Inventaire après décès de François Janet, décédé rue du Colombier, n° 13., 5 avril 1809
      inventaire après décès; Colombier (rue du); Janet, François
    - Inventaire après décès de François Noël, de son vivant marchand de vin à Paris, y demeurant, rue du Faubourg Saint-Denis, au coin de celle du Paradis., 12 avril 1809
      inventaire après décès; Faubourg-Saint-Denis (rue du); Paradis (rue de); Noël, François; commerçant
    - Inventaire après décès de Louis Ravaut, marchand épicier, rue des Arcis, n° 44., 19 avril 1809
      inventaire après décès; Arcis (rue des); Ravaut, Louis; commerçant
    - Inventaire après décès de Louis-François-Amable Grévin, marchand de vin, demeurant place du Carrousel, n° 18., 24 avril 1809
      inventaire après décès; Grévin, Louis-François-Amable; commerçant
    - Inventaire après décès de Marguerite Charpentier, demeurant rue au Maire, n° 40., 16 mai 1809
      inventaire après décès; Maire (rue au); Charpentier, Marguerite
    - Inventaire après décès de Claude Chauvelot, boulanger, rue de la Harpe, n° 71., 30 mai 1809
      inventaire après décès; Harpe (rue de la); Chauvelot, Claude; boulanger
    - Inventaire après décès de Louis-Pierre-Daniel Chéon, architecte, demeurant enclos du Temple, n° 1., 9 juin 1809
      inventaire après décès; Temple (enclos); Chéon, Louis-Pierre-Daniel; architecte
    - Inventaire après décès de Jacques-Louis Guion, professeur de mathématiques au lycée Charlemagne, rue de Fréjus., 20 juin 1809
      inventaire après décès; Fréjus (rue de); Guion, Jacques-Louis; enseignant
    - Inventaire après décès de Jeanne Bard, épouse de Simon Hannoteaux, rue Plumet, n° 18, vis à vis de l'Hôtel Montmorin., 12 juillet 1809
      inventaire après décès; Plumet (rue); Bard, Jeanne; Hannoteaux, Simon
    - Inventaire après décès de Gilbert-Claude Fumey, ancien négociant, demeurant rue Saint-Martin, n° 67., 24 juillet 1809
      inventaire après décès; Saint-Martin (rue); Fumey, Gilbert-Claude; négociant
    - Inventaire après décès de Jean Vincent., 18 août 1809
      inventaire après décès; Vincent, Jean
    - Inventaire après décès d'Antoine-Armand Roussel, marchand épicier, rue Sainte-Marguerite, faubourg Saint-Antoine, n° 17., 21 août 1809
      inventaire après décès; Saint-Antoine (faubourg); Sainte-Marguerite (rue); Roussel, Antoine-Armand; commerçant
    - Inventaire après décès de Toussine Devoitine, veuve d'Edmé Martin., 24 août 1809
      inventaire après décès; Devoitine, Toussine; Martin, Edmé
    - Inventaire après décès d'Anne-Rosalie Vincent, veuve en 1ères noces de Jean-Louis Savary, et épouse divorcée de Jean-Sulpice Destremont., 24 août 1809
      inventaire après décès; Vincent, Anne-Rosalie; Destremont, Jean-Sulpice; Savary, Jean-Louis
    - Inventaire après décès de Marie-Claudine-Honorine Molveaux, épouse d'Augustin Durand, rue Sainte-Marguerite, n° 3, faubourg Saint-Antoine., 12 septembre 1809
      inventaire après décès; Saint-Antoine (faubourg); Sainte-Marguerite (rue); Molveaux, Marie-Claudine-Honorine; Durand, Augustin
    - Inventaire après décès de Charlotte-Etiennette Guyot, veuve de François Pinelle, demeurant rue du Mouton, n° 9., 13 septembre 1809
      inventaire après décès; Mouton (rue du); Guyot, Charlotte-Etiennette; Pinelle, François
    - Inventaire après décès d'Angélique Vivent Siville, épouse de Jean Eckard, demeurant rue Notre-Dame des Victoires., 25 septembre 1809
      inventaire après décès; Notre-Dame-des-Victoires (rue); Vivent Siville, Angélique; Eckard, Jean
    - Inventaire après décès d'Anne-Marguerite Guinée, veuve de Pierre Gérard, demeurant cour des Cochers, faubourg Saint-Honoré., 27 septembre 1809
      inventaire après décès; Saint-Honoré (faubourg); Guinée, Anne-Marguerite; Gérard, Pierre
    - Inventaire après décès de Germain-François Vignot, décédé rue Froid-Manteau, n° 1., 3 novembre 1809
      inventaire après décès; Froidmanteau (rue); Vignot, Germain-François
    - Inventaire après décès de François-Prosper Crosnier, décédé à Paris, rue du Faubourg Montmartre, n° 33., 17 novembre 1809
      inventaire après décès; Faubourg-Montmartre (rue du); Crosnier, François-Prosper
    - Inventaire après décès de Jeanne-Victoire Guillaumot, épouse d'Antoine-Michel-Jacques Grandjean de Montigny, demeurant rue Coquillière, n° 10., 22 novembre 1809
      inventaire après décès; Coquillière (rue); Guillaumot, Jeanne-Victoire; Grandjean de Montigny, Antoine-Michel-Jacques
    - Inventaire après décès de Marie-Jeanne Chanot, épouse de Claude-Joseph Mariot, papetier, rue Saint-Antoine, n° 1., 5 décembre 1809
      inventaire après décès; Saint-Antoine (rue); Chanot, Marie-Jeanne; Mariot, Claude-Joseph; papetier
    - Inventaire après décès de Jean-Baptiste-Charles Boisseau., 6 décembre 1809
      inventaire après décès; Boisseau, Jean-Baptiste-Charles
    - Inventaire après décès de Claude-Etienne Beaumont, architecte, demeurant au palais du Tribunal., 22 décembre 1809
      inventaire après décès; Palais Royal; Beaumont, Claude-Etienne; architecte
    - Inventaire après décès de Marie-Armande Morin de Banneville, veuve de François Dugravier, demeurant rue Férou, n° 24., 28 décembre 1809
      inventaire après décès; Férou (rue); Morin de Banneville, Marie-Armande; Dugravier, François
    - Inventaire après décès de Balthazard Fragnière, demeurant rue Notre-Dame, n° 6., 8 janvier 1810
      inventaire après décès; Notre-Dame (rue); Fragnière, Balthazard
    - Inventaire après décès de René-Anne Lemaire, demeurant rue Traversine, n° 20., 16 janvier 1810
      inventaire après décès; Traversine (rue); Lemaire, René-Anne
    - Inventaire après décès de Joseph Ruffier, marchand de meubles, demeurant rue de la Tisseranderie, n° 69., 16 janvier 1810
      inventaire après décès; Tixeranderie (rue de la); Ruffier, Joseph; commerçant
    - Procès verbal du 5 janvier 1810 tendant à l'inventaire après décès de Marie-Françoise Finot,veuve d'Hubert Soyer., 19 janvier 1810
      inventaire après décès; Finot, Marie-Françoise; Soyer, Hubert
    - Inventaire après décès de Marie-Jeanne-Victoire Frigault, épouse de Jean-François Lavocat, demeurant rue du Faubourg Saint-Martin, n° 62., 30 janvier 1810
      inventaire après décès; Faubourg-Saint-Martin (rue du); Frigault, Marie-Jeanne-Victoire; Lavocat, Jean-François
    - Inventaire après décès de Jean-Louis Tirpenne, rue du Faubourg Saint-Martin, n° 165., 30 janvier 1810
      inventaire après décès; Faubourg-Saint-Martin (rue du); Tirpenne, Jean-Louis
    - Inventaire après décès de Jérôme-Antoine Pucci, pâtissier, rue Maubué, n° 29., 2 février 1810
      inventaire après décès; Maubuée (rue); Pucci, Jérôme-Antoine; pâtissier
    - Inventaire après décès de Thomas Gassil, demeurant rue des Vieux-Augustins, n° 40., 22 février 1810
      inventaire après décès; Vieux-Augustins (rue des); Gassil, Thomas
    - Inventaire après décès de Marie-Louise Berthault, épouse de Claude Marchand, demeurant rue d'Anjou, n° 9., 10 avril 1810
      inventaire après décès; Anjou (rue d'); Berthault, Marie-Louise; Marchand, Claude
    - Inventaire après décès d'Humbert Serroussat, rue de Vaugirard, n° 16., 13 avril 1810
      inventaire après décès; Vaugirard (rue de); Ferroussat, Humbert
    - Inventaire après décès d'Adélaïde-Louise Foucault, épouse de Claude-François Richou, marchand de tabac, rue du Roule, n° 19., 16 avril 1810
      inventaire après décès; Roule (rue du); Foucault, Adélaïde-Louise; Richou, Claude-François; commerçant
    - Inventaire après décès de Marie-Catherine Verrier, épouse de Claude Willermy, rue Jean-de-l'Epine, n° 20., 24 avril 1810
      inventaire après décès; Jean-de-l'Epine (rue); Verrier, Marie-Catherine; Willermy, Claude
    - Inventaire après décès d'Anne-Catherine-Henriette Bernard, veuve d'Antoine-Mathieu Duport, demeurant rue des Francs-Bourgeois, n° 11., 28 avril 1810
      inventaire après décès; Francs-Bourgeois (rue des); Bernard, Anne-Catherine-Henriette; Duport, Antoine-Mathieu
    - Inventaire après décès de Marie-Anne-Henriette Boulanger, épouse de Pierre-Louis Michaut, demeurant rue du Faubourg Saint-Antoine, n° 36., 4 mai 1810
      inventaire après décès; Faubourg-Saint-Antoine (rue du); Boulanger, Marie-Anne-Henriette; Michaut, Pierre-Louis
    - Inventaire après décès de Victoire-Sophie Lemaire, épouse de Cosme-Casimir Damiens, dit Laroche, rue du Figuier Saint-Paul, n° 14., 14 mai 1810
      inventaire après décès; Lemaire, Victoire-Sophie; Damiens (dit Laroche), Cosme-Casimir
    - Inventaire après décès de Marie-Elisabeth Chaignet, veuve de Louis-Sébastien Bregeon, rue de la Mortellerie, n° 143., 15 mai 1810
      inventaire après décès; Mortellerie (rue de la); Chaignet, Marie-Elisabeth; Bregeon, Louis-Sébastien
    - Inventaire après décès de Benoist Delacenay, demeurant Vieille rue du Temple., 19 mai 1810
      inventaire après décès; Vieille-du-Temple (rue); Delacenay, Benoist
    - Inventaire après décès de Firmin Blénart, marchand de vins, demeurant quai Saint-Bernard., 7 juin 1810
      inventaire après décès; Saint-Bernard (quai); Blénart, Firmin; commerçant
    - Inventaire après décès d'André-Marie Lebeuf, maire de Brasseuse, dans l'Oise., 25 juin 1810
      inventaire après décès; Brasseuse (Oise); Lebeuf, André-Marie; élu local
    - Inventaire après décès de Jean-Nicolas Louis, demeurant rue Lenoir, n° 6, faubourg Saint-Antoine., 10 juillet 1810
      inventaire après décès; Saint-Antoine (faubourg); Louis, Jean-Nicolas
    - Inventaire après décès de Jules-Pierre-Laurent Jullien, demeurant rue de la Vieille-Draperie, n° 13., 17 juillet 1810
      inventaire après décès; Vieille-Draperie (rue de la); Jullien, Jules-Pierre-Laurent
    - Inventaire après décès de Marie-Catherine Basses, épouse de Jean-Jacques Douarche, rue Geoffroy-l'Asnier, n° 32., 21 juillet 1810
      inventaire après décès; Geoffroy-l'Asnier (rue); Basses, Marie-Catherine; Douarche, Jean-Jacques
    - Inventaire après décès de Joseph-Faure Lapeyrouze., 23 juillet 1810
      inventaire après décès; Lapeyrouze, Joseph-Faure
    - Inventaire après décès de Michel Jaliot, menuisier, rue des Mauvais-Garçons, n° 2., 24 juillet 1810
      inventaire après décès; Mauvais-Garçons (rue des); Jaliot, Michel; menuisier
    - Inventaire après décès de Barthélémy-Cosme Robbé, demeurant rue Sainte-Avoye, n° 66., 13 août 1810
      inventaire après décès; Sainte-Avoie (rue); Robbé, Barthélémy-Cosme
    - Inventaire après décès de Marie-Louise Jean, veuve de François Letellier, demeurant rue de l'Etoile, n° 8., 21 août 1810
      inventaire après décès; Etoile (rue de l'); Jean, Marie-Louise; Letellier, François
    - Inventaire après décès d'Etienne-Pierre Ernoult, dans le domicile de sa veuve, rue Saint-Paul, n° 29., 24 août 1810
      inventaire après décès; Saint-Paul (rue); Ernoult, Etienne-Pierre
    - Inventaire après décès de Claude Richoux, rue de la Verrerie, n° 12., 25 septembre 1810
      inventaire après décès; Verrerie (rue de la); Richoux, Claude
    - Inventaire après décès d'Antoine Viravot, demeurant rue du Milieu des Ursins, n° 3., 28 septembre 1810
      inventaire après décès; Milieu-des-Ursins (rue du); Viravot, Antoine
    - Inventaire après décès de Jeanne Maudrier, épouse de Guillaume-René Bois-Gautier, demeurant rue de la Jussienne, n° 13., 5 octobre 1810
      inventaire après décès; Jussienne (rue de la); Maudrier, Jeanne; Bois-Gautier, Guillaume-René
    - Inventaire après décès d'Antoine Huguet Desfarges, rue Saint-Merry, n° 24., 15 novembre 1810
      inventaire après décès; Saint-Merri (rue); Huguet Desfarges, Antoine
    - Inventaire après décès de Marie-Anne-Françoise-Ange Ernault de Champfremont, épouse de Antoine de Saint-Didier, propriétaire à Voisin, commune de Saint-Hilarion (Seine-et-Oise), avant veuve de Charles-René Doynel de Quincey, rue de Joubert, n° 30., 15 novembre 1810
      inventaire après décès; Joubert (rue); Saint-Hilarion (Yvelines); Voisins-le-Bretonneux (Yvelines); Ernault de Champfremont, Marie-Anne-Françoise-Ange; Saint-Didier, Antoine de; Doycel de Quincey, Charles-René
    - Inventaire après décès d'André-François L'Epinoy, rue de la Chanverrerie, n° 9., 29 novembre 1810
      inventaire après décès; Chanverrerie (rue de la); Epinoy (L'), André-François
    - Inventaire après décès de Marie-Joséphine Duval, épouse de Jean Robert, demeurant rue des Juifs, n° 11., 1er décembre 1810
      inventaire après décès; Juifs (rue des); Duval, Marie-Joséphine; Robert, Jean
    - Inventaire après décès de René Blondeau, rue du Grand-Hurleur, n° 22., 6 décembre 1810